【裁判字號】    97,審訴,321
【裁判日期】    970326
【裁判案由】    毒品危害防制條例
【裁判全文】
臺灣高雄地方法院刑事判決             97年度審訴字第321號
公  訴  人  臺灣高雄地方法院檢察署檢察官
被      告  甲○○
                    另案羈押在臺灣高雄看守所
指定辯護人  本院公設辯護人蘇鴻吉
上列被告因毒品危害防制條例案件，經檢察官提起公訴（97年度
毒偵字第998 號），本院合議庭裁定由受命法官獨任依協商程序
審理，判決如下：
    主  文
甲○○施用第一級毒品，累犯，處有期徒刑捌月；又施用第二級
毒品，累犯，處有期徒刑陸月。應執行有期徒刑壹年。
    事實及理由
一、本件犯罪事實及證據，除犯罪事實「竟於強制戒治執行完畢
    5 年內」更正為「竟於前開觀察、勒戒執行完畢釋放後5 年
    內」；「在不詳地點」更正為「在其位於高雄縣梓官鄉○○
    村○○路456 巷1 號之住處內」；證據部分補充「被告甲○
    ○於本院審理中之自白」外，餘均引用檢察官起訴書之記載
    ，如附件。
二、本件被告業已認罪，並經辯護人協助下與檢察官於審判外達
    成協商之合意，渠等合意內容為：被告願受科刑範圍如主文
    所載。經核被告所為，係犯毒品危害防制條例第10條第1 項
    之施用第一級毒品罪，及同條第2 項之施用第二級毒品罪，
    且上開協商合意內容，並無刑事訴訟法第455 條之4 第1 項
    所列不得認罪協商之情形，本件既經檢察官聲請改依協商程
    序而為判決，本院爰不經言詞辯論，於協商合意範圍內為協
    商判決。
三、應適用之法條：刑事訴訟法第455 條之4 第2 項、第455 條
    之8 、第454 條第2 項，毒品危害防制條例第10條第1 項、
    第2 項，刑法第11條前段、第47條第1 項、第51條第5 款。
四、本判決除有刑事訴訟法第455 條之4 第1 項第1 款、第2 款
    、第4 款、第6 款、第7 款所定情形之一，或違反同條第2
    項規定者外，不得上訴。
本案經檢察官鄭益雄到庭執行職務。
中    華    民    國    97    年    3     月    26    日
                  刑事第七庭    法  官  陳君杰
以上正本證明與原本無異。
如不服本判決，應於判決送達後10日內，向本院提出上訴狀。
中    華    民    國    97    年    3     月    26    日
                                書記官  李承悌
附錄本判決論罪科刑法條全文：
毒品危害防制條例第10條
施用第一級毒品者，處6 月以上5 年以下有期徒刑。
施用第二級毒品者，處3年以下有期徒刑。
附件：
臺灣高雄地方法院檢察署檢察官起訴書
                                     97年度毒偵字第998號
    被      告  甲○○  男  33歲（民國○○年○月○○日生）
                        住高雄縣梓官鄉○○村○○路４５６
                          巷１號
                        國民身分證統一編號：Ｚ000000000號
上列被告因違反毒品危害防制條例案件，已經偵查終結，認應該
提起公訴，茲將犯罪事實及證據並所犯法條分敘如下：
        犯罪事實
一、甲○○前因於94年間因施用第二級毒品案件，經觀察、勒戒
    後，於民國94年12月9日因認無繼續施用毒品之傾向，釋放
    出監，業經本署檢察官於民國94 年12月13日以94年度毒偵
    字第7641號為不起訴處分確定。又因施用毒品案件經臺灣高
    雄地方法院（下稱高雄地院）以95簡字4331號判處有期徒刑
    3月確定，甫於民國96年2月1日執行完畢出監。詎其仍不知
    戒斷毒癮，明知海洛因及甲基安非他命分經公告為毒品危害
    防制條例第2條第2項所列管之第一級毒品及第二級毒品，不
    得非法持有、施用，竟於強制戒治執行完畢5年內，基於施
    用第一級毒品海洛因及施用第二級毒品甲基安非他命之犯意
    ，於97年1月4日21時16分許（即警詢採尿時）回溯24小時內
    某時許，在不詳地點，施用第一級毒品海洛因及第二級甲基
    安非他命各1次。嗣於97年1月4日18時40分許，在高雄縣路
    竹鄉○○路大社國小前，因駕車載乘客黃金仁闖紅燈經警攔
    檢後，於車內起出海洛因6包、安非他命9包等物（黃金仁持
    有毒品罪嫌另案偵辦），經其同意採其尿送驗結果呈嗎啡及
    安非他命呈陽性反應。
二、案經高雄縣政府警察局湖內分局報告偵辦。
        證據並所犯法條
一、證據清單及待證事實
┌──┬───────────┬───────────┐
│編號│證    據    清    單  │待    證    事    實  │
├──┼───────────┼───────────┤
│ 一 │高雄縣政府警察局湖內分│被告有於採尿前前開時間│
│    │局毒品案件涉嫌人尿液採│，施用第一級毒品海洛因│
│    │證編號姓名對照表（代號│、第二級毒品甲基安非他│
│    │：970013號）、台灣檢驗│命之事實              │
│    │科技股份有限公司高雄濫│                      │
│    │用藥物實驗於97年1月17 │                      │
│    │日出具之濫用藥物尿液檢│                      │
│    │驗報告各1份           │                      │
├──┼───────────┼───────────┤
│ 二 │本署刑案資料查註紀錄表│被告有於5年內受強制戒 │
│    │、法務部全國檢察官線上│治執行完畢之事實及因違│
│    │查詢刑案人犯在監所最新│反毒品危害防制條例案件│
│    │資料報表、94年度毒偵字│，經法院判處有期徒刑確│
│    │第7641號為不起訴處分書│定，五年內又再犯本件犯│
│    │等各1 份              │行之事實              │
│    │                      │                      │
│    │                      │                      │
│    │                      │                      │
└──┴───────────┴───────────┘
二、核被告所為，係違反毒品危害防制條例第10條第1項、第二
    項之施用第一級毒品及施用第二級毒品罪嫌。被告違反毒品
    危害防制條例經高雄地院以95簡字4331號判處有期徒刑3月
    確定，甫於民國96年2月1日執行完畢出監。有本署刑案資料
    查註紀錄表可參，其於5年內故意再犯本件有期徒刑以上之
    罪，為累犯，請依刑法第47條第1項規定加重其刑。
三、依毒品危害防制條例第23條第2項、刑事訴訟法第251條第1
    項提起公訴。
    此  致
臺灣高雄地方法院
中    華    民    國    97    年    2    月    4    日
                                   檢察官 乙  ○  ○
                                   檢察官 丙  ○  ○
上正本證明與原本無異
中    華    民    國    97    年    2     月    14    日
                                   書  記  官 林錦柔
所犯法條
毒品危害防制條例第10條
施用第一級毒品者，處 6 月以上 5 年以下有期徒刑。
施用第二級毒品者，處 3 年以下有期徒刑。


司法院資訊處製作；財團法人民間司法改革基金會備份。
